臺灣屏東地方法院刑事判決　　　　　　　　　　　　　九十二年度訴字第五五三號
　　公　訴　人　臺灣屏東地方法院檢察署檢察官
　　被　　　告　丙○○
右被告因偽造文書案件，經檢察官提起公訴（九十二年度偵字第二六九八號、第三一
七九號），被告就犯罪事實為有罪之陳述，本院裁定進行簡式審判程序，判決如左：
    主  文
丙○○共同行使偽造私文書，足以生損害於他人，處有期徒刑肆月，如易科罰金，以
參佰元折算壹日，卡號0000000000000000號VISA信用卡簽單（調閱
編號000046）上「丁○○」署押參枚（壹式參枚）均沒收；又意圖為自己不法之所有
，而侵占對於業務上所持有之物，處有期徒刑陸月，如易科罰金，以參佰元折算壹日
，應執行有期徒刑玖月，如易科罰金，以參佰元折算壹日，卡號000000000
0000000號VISA信用卡簽單（調閱編號000046）上「丁○○」署押參枚（壹式
參枚）均沒收。又連續竊盜，處拘役伍拾日，如易科罰金，以參佰元折算壹日。
    事  實
一、丙○○（原名林永茂）明知綽號「偉仔」之成年男子所持有之丁○○名義申請之
    中國信託商業銀行ＶＩＳＡ卡係贓物〔卡號為000000000000000
    0，該信用卡係民國九十一年三月三日（起訴書誤載為二十三日）二十三時，丁○○於屏東縣九如鄉之住所遭人侵入後失竊〕，仍於九十一年三月四日下午一時
    許與該成年男子共同乘車前往屏東市○○街五之十三號由乙○○經營之高正昌銀
    樓外，與「偉仔」共同基於為自己不法所有之意圖及行使偽造私文書之犯意聯絡
    ，由丙○○收受該成年男子交付之上揭信用卡後入內盜刷，丙○○遂向李易昌佯
    稱其係丁○○本人欲購買金飾，使經營該信用卡特約商店之乙○○陷於錯誤，而
    允丙○○刷卡簽帳消費購買金飾，丙○○乃於消費簽帳單上，偽簽「丁○○」之
    署名偽造不實簽帳單（一式三聯私文書後，持交乙○○，以主張收到商品之意思
    表示，行使前開偽造之簽帳單，致乙○○因而交付丙○○所購買金額計新台幣（
    下同）二萬四千一百元之金飾，足以生損害於乙○○。丙○○見詐術得逞，準備
    食髓知味再行盜刷，乙○○見有違常情而拒絕，並記下丙○○駕駛之車輛車號，
    嗣報警循線查獲。
二、丙○○於九十二年三月間起在鴻興保全公司擔任保全員（後於同年五月間離職）
    ，負責高雄市立音樂館（位於高雄市○○路九十九號）保全及代為收受館內員工
    郵件並保管之工作，為從事業務之人，竟基於意圖為自己不法所有之概括犯意，
    於任職音樂館期間，利用保管音樂館內鑰匙之機會，先竊取館內人員戊○○置於
    抽屜內之慶豐銀行ＪＣＢ信用卡、美國運通銀行存款單各一張，再以同一手法連
    續竊取同為館內人員甲○○所有之身分證影本，均得手後離去。
三、丙○○另意圖為自己不法之所有，於九十二年四月一日，在上揭音樂館內，將慶
    豐銀行寄送與戊○○，由另一保全員沈昱曉代收，嗣交班託丙○○保管、基於業
    務上關係而持有之慶豐銀行ＪＣＢ信用卡一張，侵吞入己。嗣於九十二年六月十
    八日下午經台灣屏東地方法院檢察署檢察官命屏東縣警察局里港分局員警帶同被
    告前往屏東縣九如鄉○○村○○街一０七號家中搜索查獲上情。
四、案經屏東縣警察局里港分局報告臺灣屏東地方法院檢察署檢察官自動檢舉偵查起
    訴。
    理  由
一、論罪
    訊據被告對前揭事實坦承不諱，並有前述信用卡簽單影本一張、高正昌銀樓收據
    、美國運通銀行存款單、JCB信用卡影本附卷可證，核與證人李易昌、戊○○、
    甲○○、沈昱曉證述情節相符，並有贓物認領收據附卷足稽，本案事證明確，被
    告犯行洵堪認定。
二、科刑
（一）被告持被害人丁○○失竊之信用卡簽帳消費，偽造「丁○○」之署押於消費簽
      帳單上，除表示已收受特約商店所交付之交易標的物或消費標的，並確認該筆
      消費之憑證，具有表示法律上權利義務關係之證明，故簽帳單性質上除與收據
      相同外，並且為信用卡發卡銀行依據此向簽帳人收款之憑證，為文書之一種，
      並為私人製作之文書，被告於簽帳單上偽造「丁○○」署押之行為為偽造私文
      書之部分行為，不另論偽造署押罪。又被告在簽帳單上偽簽「丁○○」之署押
      後，交給特約商店職員，已達行使階段，其偽造私文書之低度行為為行使之高
      度行為所吸收，應論以刑法第二百十六條、第二百十條之行使偽造私文書罪，
      而其收受該失竊之信用卡及盜刷之犯行並犯刑法第三百四十九條第一項收受贓
      物罪、刑法第三百三十九條第一項詐欺取財罪。被告所犯上開贓物罪、行使偽
      造私文書及詐欺取財罪之間，有方法結果之牽連犯關係，應從一重之行使偽造
      私文書罪處斷。再被告與「偉仔」間就前述行使偽造私文書及詐欺犯行有犯意
      聯絡、行為分擔，應論以共同正犯，公訴人就此漏未論及，應予補充。
（二）又被告於擔任音樂館保全人員期間，竊取戊○○、甲○○之財物，係犯刑法第
      三百二十條第一項竊盜罪，其二次竊盜犯行間，時間緊接、方法相同，所犯係
      構成要件相同之罪名，顯基於概括犯意為之，為連續犯，應依刑法第五十六條
      之規定，以一罪論，並加重其刑。
（三）另侵占被害人戊○○信用卡部分，係犯刑法第三百三十六條第二項前段業務侵
      占罪。被告所犯行使偽造私文書罪、竊盜、業務侵占罪間，犯意各別，構成要
      件互殊，應分論併罰。爰審酌被告犯罪後坦承犯行，所竊及侵占之物均已返還
      被害人，所造成之損害尚非重大等一切情狀，爰就各罪從寬量處如主文所示之
      刑，並分別諭知易科罰金之折算標準及定其應執行刑，以資懲儆。
三、沒收
    被告消費所偽造之「丁○○」消費簽帳單（壹式參份）上之「丁○○」署押三枚
    ，應依刑法第二百十九條規定沒收。至簽帳單上之消費明細內容為真實，且非屬
    被告所有，故不為沒收之諭知，附此敘明。
據上論斷，應依刑事訴訟法第二百七十三條之一第一項、第二百九十九條第一項前段
，刑法第二十八條、第五十六條、第二百十六條、第二百十條、第三百二十條第一項
、第三百三十六條第二項前段、第四十一條第一項前段、第五十一條第五款、第五十
五條、第二百十九條，罰金罰鍰提高標準條例第一條前段、第二條，判決如主文。
本案經檢察官盧明軒到庭執行職務。
中      華      民      國      九十三      年      一    月    九    日
                                      臺灣屏東地方法院刑事第六庭
                                                法  官  石家禎
右正本證明與原本無異。
如不服本判決應於收受本判決後送達後十日內向本院提出上訴書狀，其未敘述上訴理
由者，並得於提起上訴後十日內向本院補提理由書狀（均須按他造當事人之人數附繕
本 ）「切勿逕送上級法院」
                                                書記官  魏慧夷
中    華    民    國     九十三      年      一      月       九      日
附錄本案論罪科刑法條：
中華民國刑法第二百一十條
 (偽造變造私文書罪)
偽造、變造私文書，足以生損害於公眾或他人者，處五年以下有期徒刑。
中華民國刑法第三百二十條第一項
 (普通竊盜罪)
意圖為自己或第三人不法之所有，而竊取他人之動產者，為竊盜罪，處五年以下有期
徒刑、拘役或五百元以下罰金。
中華民國刑法第三百三十六條第二項
(業務侵占罪)
對於業務上所持有之物，犯前條第一項之罪者，處六月以上五年以下有期徒刑，得併
科三千元以下罰金。
